# 请教陈版关于固定资产入账价值与非经常性损益问题

提问人：qdyjl 时间：2021-05-07 09:22:50
陈版您好，请教一个实务问题，
公司购买一批备，已经签订合同，价格1000w，公司已经全额预付款。
后期供应商违约未按合同及时交货，公司与之诉讼要求其退回预付款，并将预付1000w设备款转入其他应收款，因供应商无退款能力，公司根据预计信用损失全额计提坏账准备1000w；
诉讼胜诉后，供应商按照合同提供了设备，但因市场因素影响，该设备的价值已大幅下降，公允值仅为100w。
1 、按照固定资产准则，公司是否应按照历史成本，也就是合同价记固定资产原值，同时按公允值计提固定资产减值准备900w？
2 、公司当时计提坏账准备在固定资产入账时，是否应转回，转回的坏账准备与同时计提的固定资产减值准备，由于事出同因，是否都应该作为非经常性损益？
3 、如1/2步不对，那能否直接按胜诉后的公允价值入账固定资产，同时核销已计提坏账？
以上问题请陈版指教，谢谢，祝好。

回答人：chenyiwei
本案例涉及到两种不同性质的减值，即供应商违约导致的无法收到所订购设备的风险（供应商信用风险）和设备本身的减值风险。但这两项风险并非同时存在，而是不能并存。从主帖情况看，“诉讼胜诉后，供应商按照合同提供了设备，但因市场因素影响，该设备的价值已大幅下降，公允值仅为100w”，表明原先的信用风险已经全部消除，最终影响固定资产价值的是其本身的减值风险。因此，在收到设备时，应将原先确认的信用减值损失全部转回（该部分属于非经常性损益），然后设备按 1000 （原合同金额）入账，但随即对其计提减值准备 900 。这部分固定资产减值损失不属于非经常性损益。